【裁判字號】    97,交聲,1072
【裁判日期】    980122
【裁判案由】    聲明異議
【裁判全文】
臺灣臺南地方法院交通事件裁定        97年度交聲字第1072號
移送機關    交通部公路總局嘉義區監理所臺南監理站
異議人即
受處分人    甲○○
上列異議人即受處分人因違反道路交通管理處罰條例案件，對於
交通部公路總局嘉義區監理所臺南監理站民國97年10月9日所為
之裁決處分（處分案號：嘉監南字第裁74-NE0000000號）聲明異
議，本院裁定如下：
    主    文
異議駁回。
    理    由
一、原處分意旨略以：異議人即受處分人甲○○（下稱異議人）
    於民國97年6月26日7時55分許，駕駛車牌號碼2509-GK號自
    用小客車，行經高雄縣茄萣鄉○○路○段與4段路口時，因未
    遵守道路交通號誌之指示，經高雄縣政府警察局湖內分局逕
    行舉發，嗣經移送機關即交通部公路總局嘉義區監理所臺南
    監理站（下稱原處分機關）依道路交通管理處罰條例第60條
    第2項第3款之規定，裁處異議人罰鍰新臺幣（下同）900元
    。
二、本件異議意旨略以：異議人駕駛車號2509-GK號自用小客車
    於97年6月26日行經高雄縣茄萣鄉台17線濱海路3段、4段路
    口時，係於黃燈時通過停止線，因為要左轉，必須等待反向
    直行車先通過，遭舉發單位設置之固定感應照相儀採證之照
    片誤認為不遵守道路交通號誌，為此聲明異議請求撤銷原處
    分等語。
三、按汽車駕駛人，駕駛汽車有不遵守道路交通標誌、標線、號
    誌之指示，而本章各條無處罰之規定者，處900元以上1,800
    元以下罰鍰，道路交通管理處罰條例第60條第2項第3款定有
    明文。經查：
  (一)異議人於前開時間駕駛其所有車號2509-GK號自用小客車經
    過上揭地點時，在該處路口號誌燈紅燈亮啟後，異議人車輛
    仍繼續駛過停止線，嗣停在行人穿越道上之違規行為，經高
    雄縣政府警察局湖內分局製單對異議人逕行舉發，有高雄縣
    政府警察局湖內分局高縣湖警交字第0970012874號函及函附
    之違規相片2張附卷可稽，是異議人有不遵守道路交通標線
    指示之違規行為應可認定。
  (二)異議人雖辯稱係在燈號為黃燈時通過停止線，因要左轉而等
    待反向直行車先通過，被誤為不遵守交通號誌云云，惟查：
    1.上開違規照片中右二排顯示之數目字為「R044」，而高雄
      縣政府警察局湖內分局97年12月1日高縣湖警交字第09700
      12874號函覆說明稱：2509-GK號自小客車於97年6月26日7
      時55分行駛至茄萣鄉台17線、濱海路3段、4段路口內側第
      1車道（北向南行），當時南北向號誌已變換成紅燈4.4秒
      後，2509-GK號自小客車未依規定將車停於停止線內停等
      紅燈，慢速滑行將該車前後輪跨越停止線，經路口設置固
      定感應式照相儀攝得此違規行為等語，本院審酌固定感應
      式照相儀須通過之車輛之前後輪先後碾壓停止線，始會拍
      照之原理，認異議人在該路口燈號變成紅燈前尚未通過停
      止線，而係燈號變成紅燈後，異議人始將2509-GK號自小
      客車前後輪駛越停止線，才遭該路口之固定感應式照相儀
      拍得違規照片。
    2.又高雄縣政府警察局湖內分局上開函文所附之第二張照片
      顯示異議人之車輛在該路口燈號仍為紅燈，尚未變換成綠
      燈之前，即已將2509-GK號自小客車繼續往前行駛，並欲
      左轉，亦有該照片在卷可稽。
    3.本院綜合審酌上情，足認異議人係在上開路口燈號變為紅
      燈後始將2509-GK號自小客車前後輪駛越停止線，並非如
      異議人所稱其係黃燈時已通過停止線，因要左轉而等待反
      向直行車先通過，被誤為不遵守交通號誌，是異議人上開
      辯詞，要無可採。
  (三)依上所述，原處分機關以異議人違反道路交通管理處罰條例
    第60條第2項第3款並參酌違反道路交通管理事件統一裁罰基
    準表之規定，裁處罰鍰900元，核無不當，本件異議人之異
    議為無理由，應予駁回。
四、據上論結，應依道路交通管理處罰條例第87條第2項、道路
    交通案件處理辦法第19條，裁定如主文。
中    華    民    國    98    年    1     月    22    日
                      交通法庭  法  官  張家瑛
以上正本證明與原本無異。
如不服本裁定應於送達後5日內向本院提出抗告狀（應附繕本）
。
                                書記官  李淑惠
中    華    民    國    98    年    1     月    22    日


司法院資訊處製作；財團法人民間司法改革基金會備份。
